# 请教大小股东分割业务的会计处理

提问人：helencrowhhy 时间：2020-06-10 07:19:00
A买了B持有C的70%股权，A是C的大股东，B事小股东。现在A想获取C更多股权，就把C的业务拆成两部分，大部分继续留在C经营，小部分转让给B持有的另一个子公司；交易完成后，A持有C 90%，B持有10%。C的业务在C账面上是没有确认价值的，但是A合并报表上是有对该些业务确认无形资产的，同时也有商誉。
请教，上述业务的会计处理，有一种意见是A处理了一部分业务，该业务相关的无形资产应该作为资产处置处理，应该按照处置非货币性资产处理确认损益；
但是另一种意见是整个交易就是少数股东交易，不应该确认损益。
请教陈版主，以上业务应该怎么分析？

回答人：chenyiwei
在C层面，转让业务相关资产，在作价公允的前提下是可以确认损益的。A的合并报表层面将其作为未实现的内部逆流交易损益予以抵销处理。
但不清楚为何该交易导致A在C的股权比例增加。如果该结果是合理的，则在A的合并报表层面，应作为与少数股东之间的权益性交易处理，不确认损益，与该业务相关的各项资产和负债的计量基础也不发生改变。